# 破产重组收益的确认

提问人：HNWSH1682 时间：2010-11-25 19:21:24
请教陈版：上市公司经批准的破产重组计划中包括普通债权和优先债权，清偿期为两年。如果在期间偿还了全部的普通债权，是否可以确认普通债权部分的的重组收益；或是等全部偿还完毕普通债权和优先债权后在确认全部的重组收益？谢谢！

回答人：chenyiwei
没有操作过这方面的具体实务。个人理解，能否在期间偿还了全部的普通债权之后即确认普通债权部分的的重组收益，主要取决于普通债权和优先债权这两者的界限是否清晰，以后清偿事项的进一步进展是否可能导致对普通债权的追加偿付（即对偿付结束时的实际偿付额再作后续调整），或者后续清算过程中的其他违约情况是否可能导致对普通债权的清算分配发生变化（例如导致和解协议无效等）。如果不会出现这种情况的，应当可以于普通债权偿付结束时，就所被豁免的普通债权确认重组收益。